---
title: "Simulation - Modèle marche aléatoire plus bruit"
output:
  pdf_document: default
  html_notebook: default
---

```{r setup, include=FALSE}
knitr::opts_chunk$set(echo = TRUE)
```

# Simulations pour phi = 0

```{r, message=FALSE, warning = FALSE}
rm(list = ls())
```

## Installation du package 
```{r,  message=FALSE, warning = FALSE}
devtools::install_github("aminaghoul/ARRW")
#devtools::install_github("gtromano/DeCAFS", force = TRUE)
```

## Chargement des packages
```{r, message=FALSE, warning = FALSE}
library(DeCAFS)
library(ARRW, quietly = TRUE)
library(tidyverse, quietly = TRUE)
library("gridExtra")

```

## Générer le signal avec DeCAFS

On prend comme paramètres :

```{r}
n <- 400
phi <- 0
sdEta <- 0.8
sdNu <- 0.7
```


```{r}
Y <- dataRWAR(n = n, poisParam = .01, meanGap = 15, phi = phi, sdEta = sdEta, sdNu = sdNu)
```


```{r}
signal <- data.frame(1:n,Y$signal)
colnames(signal) <- c("i", "mu")
signal_decafs <- ggplot(signal) + ggtitle("Signal généré par DeCAFS") + geom_point(aes(x = i ,y = mu))
```

## Estimateur du signal théorique

On définit les paramètres suivants :

```{r}
val <- def(sdEta = sdEta, sdNu = sdNu, phi = phi)
kis <- ki(val, n)
omega <- val$om
u <- val$u
rp <- val$rp
```


```{r}
estim <- muhat(y = Y$y, kis = kis, omega)
estimateur <- data.frame(1:n,estim)
colnames(estimateur) <- c("i", "muhat")
signal_calc <- ggplot(estimateur) + ggtitle("Estimateur du signal") + geom_point(aes(x = i ,y = muhat))
```

```{r}
estim <- muhat1(y = Y$y, u, rp)
estimateur <- data.frame(1:n,estim)
colnames(estimateur) <- c("i", "muhat")
signal_calc <- ggplot(estimateur) + ggtitle("Estimateur du signal") + geom_point(aes(x = i ,y = muhat))
```

On a alors les deux signaux suivants : 

```{r}
grid.arrange(signal_calc, signal_decafs, ncol=2, nrow = 1)
```


## La variance de l'estimateur du signal

 - Formule de la variance avec les sinus et cosinus hyperboliques

```{r}
res1 <- var_log(val, sdNu, n)
res1 <- data.frame(1:n, res1)
colnames(res1) <- c("i", "variance")
maxi <- max(res1$variance)
ggplot(res1,aes(x = i, y = variance) ) + ggtitle("Variance de l'estimateur du modèle marche aléatoire plus bruit") + ylim(0, maxi)+geom_line()+ geom_point(shape=3,size=1,color="darkblue")
```

 - Formule de la variance simplifiée sans les sinus et cosinus hyperboliques

```{r}
res1 <- var1(val, sdNu, n)
res1 <- data.frame(1:n, res1)
colnames(res1) <- c("i", "variance")
maxi <- max(res1$variance)
ggplot(res1,aes(x = i, y = variance) ) + ggtitle("Variance de l'estimateur du modèle marche aléatoire plus bruit") + ylim(0, maxi)+geom_line()+ geom_point(shape=3,size=1,color="darkblue")
```


## La fonction coût

```{r}
cost <- cost(y = Y$y, estim )
```

```{r}
cout <- data.frame(1:n, cost)
colnames(cout) <- c("index", "cout")
ggplot(cout) + ggtitle("Fonction de coût") + geom_point(aes(x = index , y = cout))
```



